臺灣板橋地方法院刑事判決　　　　　　　100年度訴字第871號
公　訴　人　臺灣板橋地方法院檢察署檢察官
被　　　告　陳韋銘
上列被告因違反毒品危害防制條例案件，經檢察官提起公訴（10
0 年度毒偵字第1595號），被告於準備程序進行中就被訴事實為
有罪之陳述，本院合議庭裁定由受命法官獨任進行簡式審判程序
並判決如下：
    主  文
陳韋銘施用第一級毒品，累犯，處有期徒刑捌月；又施用第二級
毒品，累犯，處有期徒刑陸月；應執行有期徒刑壹年。
    事  實
一、陳韋銘前於民國94年間因施用毒品案件，經本院以94年度毒
    聲字第2515號裁定送觀察、勒戒後，認有繼續施用毒品之傾
    向，再經本院以95年度毒聲字第387 號裁定令入戒治處所施
    以強制戒治，嗣執行強制戒治6 個月以上，認無繼續強制戒
    治之必要，於95年12月11日強制戒治執行完畢釋放，並由臺
    灣板橋地方法院檢察署檢察官以96年度戒毒偵字第24號處分
    不起訴確定；復於97年間因施用第一級毒品案件，經本院以
    97年度訴字第1609號判決處有期徒刑8 月確定（下稱甲案）
    ；又於97年間因施用第一級毒品案件，經本院以97年度訴字
    第3664號判決處有期徒刑7 月確定（下稱乙案）；復於97年
    間因施用第一級毒品案件，經本院以97年度訴字第4355號判
    決處有期徒刑8 月確定（下稱丙案）；上開乙、丙案之罪刑
    經本院以97年度聲字第5772號裁定應執行有期徒刑1 年2 月
    確定，並接續上開甲案罪刑後執行，於99年2 月2 日假釋出
    監，並於99年4 月29日假釋期滿，以已執行完畢論。詎其猶
    不知悔改，基於施用第二級毒品甲基安非他命之犯意，於99
    年12月14日下午1 時許，在臺北縣板橋市（現改制為新北市
    板橋區○○○○路6 號9 樓旅館房間內，以將甲基安非他命
    置於玻璃球（未扣案）內以火燒烤成煙霧狀後吸食之方法，
    施用甲基安非他命1 次；復另行起意，基於施用第一級毒品
    海洛因之犯意，於99年12月16日晚上8 時許，在上開房間內
    以將海洛因摻水置於一般醫療用注射針筒（未扣案）內皮下
    注射之方法，施用海洛因1 次。嗣於99年12月16日晚上9 時
    30分許，在臺北縣板橋市○○○路6 號前，警方見陳韋銘形
    跡可疑，向其盤問，陳韋銘於警方尚未發覺其施用海洛因之
    犯罪事實前，即向警員自首上開施用海洛因之犯行，旋警方
    採集其尿液檢體送驗結果呈嗎啡及甲基安非他命陽性反應，
    始知悉陳韋銘另有施用甲基安非他命之犯行。
二、案經新北市政府警察局中和第二分局移送臺灣板橋地方法院
    檢察署檢察官偵查起訴。
    理  由
一、按「除被告所犯為死刑、無期徒刑、最輕本刑為三年以上有
    期徒刑之罪或高等法院管轄第一審案件者外，於前條第一項
    程序進行中，被告先就被訴事實為有罪之陳述時，審判長得
    告知被告簡式審判程序之旨，並聽取當事人、代理人、辯護
    人及輔佐人之意見後，裁定進行簡式審判程序。」刑事訴訟
    法第273 條之1 第1 項定有明文。本件被告所犯毒品危害防
    制條例第10條第1 項之施用第一級毒品罪及同條第2 項之施
    用第二級毒品罪，非屬最輕本刑為3 年以上有期徒刑之罪，
    且被告於本院100 年5 月5 日準備程序進行中，已就被訴之
    事實為有罪之陳述，經法官告知被告簡式審判程序之旨後，
    被告及公訴人均同意改依簡式審判程序審理，本院合議庭乃
    依上揭規定，裁定本件由受命法官獨任進行簡式審判程序，
    合先敘明。
二、上揭事實，業據被告陳韋銘於檢察官偵查中、本院準備程序
    及審理時均自白不諱，且被告為警查獲後所採集之尿液檢體
    ，經臺灣檢驗科技股份有限公司以氣相層析質譜儀法鑑定結
    果，呈嗎啡及甲基安非他命陽性反應，有新北市政府警察局
    中和第二分局偵辦毒品案尿液編號及姓名對照表（尿液檢體
    編號：T0000000）及上揭公司出具之濫用藥物檢驗報告（報
    告日期：2011/1/18 ，報告編號：UL/2011/00000000）各1
    份附卷可稽（按施用海洛因後，係以嗎啡型態自尿液排出）
    ，堪認被告之自白與事實相符。本案事證明確，被告犯行洵
    堪認定。
三、按海洛因係毒品危害防制條例第2 條第2 項第1 款規定之第
    一級毒品，甲基安非他命係同條例第2 條第2 項第2 款規定
    之第二級毒品，依該條例第10條第1 項規定：「施用第一級
    毒品者，處六月以上五年以下有期徒刑」、第2 項規定：「
    施用第二級毒品者，處三年以下有期徒刑」，又同條例第23
    條第2 項復規定：「觀察、勒戒或強制戒治執行完畢釋放後
    ，五年內再犯第十條之罪者，應依法追訴或裁定交付審理。
    」。本件被告有事實欄所載曾因施用毒品案件，先後經觀察
    勒戒、強制戒治執行完畢、法院判處罪刑確定之情形，有臺
    灣高等法院被告全國前案紀錄表在卷可考，被告既曾因施用
    毒品案件，經強制戒治執行完畢釋放，竟於強制戒治執行完
    畢後5 年以內，再犯本件施用毒品罪，自應追訴處罰之。核
    被告施用海洛因之行為，係犯毒品危害防制條例第10條第1
    項之施用第一級毒品罪；被告施用甲基安非他命之行為，係
    犯同條例第10條第2 項之施用第二級毒品罪；被告施用前後
    持有海洛因、甲基安非他命之低度行為，分別為施用之高度
    行為所吸收，不另論罪。被告所犯上開2 罪，犯意各別，行
    為互殊，犯罪之構成要件亦不相同，應分論併罰。又新北市
    政府警察局中和第二分局警員於99年12月16日晚上9 時30分
    許，在臺北縣板橋市○○○路6 號前，因見被告形跡可疑，
    乃向其盤問，斯時警員尚未察覺被告有施用海洛因之犯罪事
    實，被告即向警員自首上開施用海洛因之犯行，旋警方採集
    其尿液檢體送驗結果呈嗎啡及甲基安非他命陽性反應，警方
    始再知悉被告另有施用甲基安非他命之犯行。是被告就其所
    犯施用第一級毒品罪部分，符合自首之要件，爰依刑法第62
    條前段規定減輕其刑。末查被告有事實欄所載曾受有期徒刑
    執行完畢之紀錄，有臺灣高等法院被告前案紀錄表1 份在卷
    可考，其於有期徒刑執行完畢後5 年以內故意再犯本件法定
    刑為有期徒刑之上揭2 罪，均為累犯，均應依法加重其刑（
    被告所犯施用第一級毒品罪，同時有刑之加重及減輕事由，
    應依刑法第71條第1 項規定先加後減之）。爰審酌被告曾有
    竊盜、妨害自由等前科（見卷附臺灣高等法院被告前案紀錄
    表），素行不良，其迭次因施用毒品經觀察勒戒、強制戒治
    及法院判刑，仍不知戒除施用毒品之惡習，顯見其自制力薄
    弱，惟其施用毒品之犯行係戕害自身健康，對社會治安危害
    非鉅，暨其犯罪之動機、目的、手段、犯後坦承犯行、態度
    尚稱良好等一切情狀，分別量處如主文所示之刑，並依法定
    其應執行之刑。至於被告施用海洛因及甲基安非他命之工具
    即上開注射針筒及玻璃球，均未扣案，被告於本院審理時陳
    稱均已丟棄等情，又均非違禁物，且無證據顯示該注射針筒
    及玻璃球現仍存在，爰不宣告沒收，附此敘明。
據上論斷，應依刑事訴訟法第273 條之1 第1 項、第299 條第1
項前段，毒品危害防制條例第10條第1 項、第2 項，刑法第11條
前段、第47條第1 項、第62條前段、第51條第5 款，判決如主文
。
本案經檢察官馮成到庭執行職務。
中    華    民    國    100   年    5     月    20    日
                  刑事第三庭  法  官  樊季康
上列正本證明與原本無異。
如不服本判決，應於判決送達後10日內敘明上訴理由，向本院提
出上訴狀 (應附繕本) ，上訴於臺灣高等法院。其未敘述上訴理
由者，應於上訴期間屆滿後20日內向本院補提理由書「切勿逕送
上級法院」。
                              書記官  陳秀慧
中    華    民    國   100    年    5     月    23    日
附錄本案論罪科刑法條全文：
毒品危害防制條例第10條
施用第一級毒品者，處六月以上五年以下有期徒刑。
施用第二級毒品者，處三年以下有期徒刑。